---
title: "Liczba wykonanych przez graczy ruchów"
output:
  html_document:
    df_print: paged
  pdf_document: default
---
```{r}
library(DBI)

to_numeric <- function(list){
  return (as.numeric(unlist(list)))
}

pprint<-function(...){
     print(paste(...))
}
```

Wczytywanie danych
```{r}
con <- dbConnect(RSQLite::SQLite(), ":memory:")
chess <- read.csv(file="./games.csv", header=TRUE, sep=",")
df <- data.frame(chess) 
dbWriteTable(con, "chess", df)

dbReadTable(con, "chess")
```

Szybkie przejrzenie danych, na których mam zamiar się skupić:
```{r}
res <- dbGetQuery(con, "SELECT turns FROM chess WHERE turns is not null")
str(res)
summary(res)
```
Dokładniejsza analiza:
histogramy odpowiednio dla liczby ruchów w zależności od wyniku końcowego gry

```{r}
res <- dbGetQuery(con, "SELECT turns FROM chess WHERE turns is not null") #wszystkie
hist(to_numeric(res["turns"]), nclass=350, main="Wszystkie gry", xlab="Liczba ruchów", ylab="Częstotliwość występowania")

res <- dbGetQuery(con, "SELECT turns FROM chess WHERE (turns is not null AND victory_status like 'draw')")
hist(to_numeric(res["turns"]), nclass=350, main="Remisy", xlab="Liczba ruchów", ylab="Częstotliwość występowania")

res <- dbGetQuery(con, "SELECT turns FROM chess WHERE (turns is not null AND victory_status like 'outoftime')")
hist(to_numeric(res["turns"]), nclass=350, main="Koniec czasu", xlab="Liczba ruchów", ylab="Częstotliwość występowania")

res <- dbGetQuery(con, "SELECT turns FROM chess WHERE (turns is not null AND victory_status like 'resign')")
hist(to_numeric(res["turns"]), nclass=350, main="Rezygnacja", xlab="Liczba ruchów", ylab="Częstotliwość występowania")

res <- dbGetQuery(con, "SELECT turns FROM chess WHERE (turns is not null AND victory_status like 'mate')")
hist(to_numeric(res["turns"]), nclass=350, main="Mat", xlab="Liczba ruchów", ylab="Częstotliwość występowania")

```

Za ciekawe spostrzerzenie uważam zauważalną w porówaniu z pozostałymi wykresami nieregularność wykresu opisującego gry zakończone remisami.

Statystyka opisowa: wartości charakterystyczne wyliczone z danych
```{r}
res <- dbGetQuery(con, "SELECT turns FROM chess WHERE turns is not null")
mean(to_numeric(res["turns"])) #średnia
median(to_numeric(res["turns"])) #mediana
diff(range(to_numeric(res["turns"]))) #rozstęp
var(to_numeric(res["turns"])) #wariancja
sd(to_numeric(res["turns"])) #odchylenie standardowe
mean(abs(to_numeric(res["turns"])-mean(to_numeric(res["turns"])))) #odchylenie przeciętne
fivenum(to_numeric(res["turns"])) #kwantyle (min, 1, mediana, 3, max)
IQR(to_numeric(res["turns"])) #rozstęp międzykwartylowy
boxplot(to_numeric(res["turns"])) #wykres
```

Na podstawie wykresów wnioskować można, że najczęściej gra jest kończona po ok. 60 ruchach (średnia i mediana zbiegają się w okolicach tej wartości)

Reguła trzech sigm: dane spoza zakresu uważamy za odstające i nie uwzględniamy ich w dalszej analizie.
```{r}
res <- dbGetQuery(con, "SELECT turns FROM chess WHERE turns is not null")

m <- mean(to_numeric(res["turns"])) #średnia
s <- sd(to_numeric(res["turns"])) #odchylenie standardowe

v <- res["turns"][m-3*s<res["turns"] && res["turns"]<m+3*s] #wektor tur
str(v)
summary(v)
boxplot(to_numeric(v))

```

Liczba zapisanych wierszy przy pominięciu wartości odstających pozostała taka sama (20058). Uznajemy więc zbiór za względnie jednolity.

Test Shapiro-Wilka:
[konieczne jest zawężenie danych: długość argumentu funkcji shapiro-test musi być pomiędzy 3 a 5000 --- wprowadzenie wektora u]
```{r}
res <- dbGetQuery(con, "SELECT turns FROM chess WHERE turns is not null")
v <- to_numeric(res["turns"])
u <- v[1: 5000]
shapiro.test(u)
```
dla otrzymanego oszacowania wartości p:
```{r}
2.2e-16<0.1
```
stąd nie mamy podstaw do obalenia normalności próby.

Test Studenta:
```{r}
res <- dbGetQuery(con, "SELECT turns FROM chess WHERE turns is not null")
v <- to_numeric(res["turns"])
t.test(v)
```