---
title: "Zrównoważenie graczy"
output:
  html_document:
    df_print: paged
  pdf_document: default
---
System powinien dobierać graczy w sposób jak najbardziej zrównoważony, tzn. każdy gracz powinien mieć mniej więcej taką samą liczbę wygranych, jak i przegranych partii.
```{r}
library(DBI)

to_numeric <- function(list){
  return (as.numeric(unlist(list)))
}

pprint<-function(...){
     print(paste(...))
}
```

Wczytywanie danych
```{r}
con <- dbConnect(RSQLite::SQLite(), ":memory:")
chess <- read.csv(file="./games.csv", header=TRUE, sep=",")
df <- data.frame(chess) 
dbWriteTable(con, "chess", df)

dbReadTable(con, "chess")
```

Szybkie przejrzenie danych, na których mam zamiar się skupić:
```{r}
res <- dbGetQuery(con, "SELECT white_rating, black_rating FROM chess")
str(res)
summary(res)
```

Porównanie który kolor wygrywał częściej:
```{r}
res <- dbGetQuery(con, "SELECT winner FROM chess")
str(res)
white <- dbGetQuery(con, "SELECT COUNT(*) FROM chess WHERE winner like 'white'")
black <- dbGetQuery(con, "SELECT COUNT(*) FROM chess WHERE winner like 'black'")
pprint(white)
pprint(black)
```

Z powyższych danych można odczytać, że wygrywający częściej gra białymi figurami.


Dokładniejsza analiza:
różnica w rankingu graczy
```{r}
res_white <- dbGetQuery(con, "SELECT white_rating FROM chess")
res_black <- dbGetQuery(con, "SELECT black_rating FROM chess")
v_white <- to_numeric(res_white["white_rating"])
v_black <- to_numeric(res_black["black_rating"])
difference <- abs(v_white-v_black)
hist(difference, nclass=350)

```


Wynik: najczęściej zdarzają się małe różnice w rankingu graczy.
Obserwacja: kształt wykresu jest zbliżony do krzywej hiperbolicznej.